【裁判字號】    89,裁,741
【裁判日期】    890518
【裁判案由】    遺產稅
【裁判全文】
行  政  法  院  裁  定                            八十九年度裁字第七四一號
    原      告  甲○○
    被      告  財政部臺灣省中區國稅局
右當事人間因遺產稅事件，原告不服行政院中華民國八十八年六月二十二日台八八訴
字第二四一五一號再訴願決定，提起行政訴訟。本院裁定如左︰
    主  文
原告之訴駁回。
    理  由
按官署之行政處分，經人民依行政爭訟之手段請求救濟，而經受理訴願之官署，就實
體上審查決定而告確定，或經行政法院就實體上判決確定者，即兼有形式上及實質上
之確定力。當事人對於同一事項，不得再行爭執，本院四十五年度判字第六十號著有
判例。本件原告之父陳蒼明於七十九年六月三十日死亡，由原告、陳廖瓊瑩、陳瑞雄
、陳哲雄及陳哲原於七十九年十二月二十七日向被告財政部台灣省中區國稅局（承受
雲林縣稅捐稽徵處國稅稽徵業務）申報遺產稅，經核定遺產總額新台幣（下同）一一
、九六八、三四四元，發單課徵遺產稅九三六、六一九元。嗣被告依據檢舉資料，核
定補徵遺產稅一七、二五五、二五一元及贈與稅六、○○○元，並處以所漏稅額一．
五倍之罰鍰二五、七七○、四○○元。原告及其他繼承人等不服，就遺產土地、遺產
股票及陳廖瓊瑩名下股票、被繼承人死亡前三年內贈與其配偶陳廖瓊瑩銀行存款併入
遺產課稅及罰鍰部分，申請復查，旋撤回遺產土地、遺產股票及被繼承人死亡前三年
內贈與陳廖瓊瑩銀行存款併入遺產課稅等部分復查之申請。被告就陳廖瓊瑩名下股票
併課遺產稅及罰鍰部分復查結果，准予減列遺產總額一五、○八八、五二○元，變更
核定遺產總額為四二、九四○、七六三．七八元，並重新核計漏稅額為一○、七三二
、九○一元，變更處罰所漏稅額一倍之罰鍰一○、七三二、九○○元。原告仍不服，
就漏報遺產股票出售價款有關罰鍰部分，循序提起行政訴訟，經本院以八十四年度判
字第一六三七號判決駁回。原告復於八十七年三月十七日向被告申請依稅捐稽徵法第
四十八條之一規定撤銷罰鍰，經被告以八十七年四月一日中區國稅法字第八七○○一
五六○二號函復，略以有關其主張陳蒼明遺產稅漏稅案屬自動補報行為，申請撤銷罰
鍰一節，經查本案依卷附資料，並無自動補報並補繳之情事，尚無稅捐稽徵法第四十
八條之一免罰規定之適用等語。原告不服，循序提起本件行政訴訟。經查本件罰鍰處
分，業經本院八十四年度判字第一六三七號判決駁回確定，依首開判例意旨，原告不
得再行爭執。一再訴願決定以原告對於已確定之案件提起訴願、再訴願，自屬程序不
合，而不予受理，均無不合，茲原告復提起行政訴訟，難謂合法，應予駁回。
據上論結，本件原告之訴為不合法，爰依行政訴訟法第十四條第一項，裁定如主文。
中    華    民    國     八十九      年      五      月      十八       日
                    行 政 法 院 第 三 庭
                                審 判 長 評  事      曾  隆  興
                                         評  事      鄭  淑  貞
                                         評  事      吳  明  鴻
                                         評  事      徐  瑞  晃
                                         評  事      張  瓊  文
右  正  本  證  明  與  原  本  無  異
                                         法院書記官  阮  桂  芬
中    華    民    國     八十九      年      五      月      十九       日


司法院資訊處製作；財團法人民間司法改革基金會備份。
